# 是否属于股份支付

提问人：zhongzhao433 时间：2015-12-26 20:53:12
A公司其中的一个股东为高管持股平台公司B，B有集团的实质控制人甲（也是B的普通合伙人）和其他高管，现在有个新的高管乙要享有股份，由甲直接转让给乙（转让价格为 1 块钱），甲转让股权给乙的行为需不需要在A的公司层面确认股份支付？

回答人：chenyiwei
根据《企业会计准则第 11 号――股份支付》及其应用指南和讲解的规定，符合如下特征的股份发行作为股份支付处理：一是股份支付是企业与职工或其他方之间发生的交易。二是股份支付是以获取职工或其他方服务为目的的交易。三是股份支付交易的对价或其定价与企业自身权益工具未来的价值密切相关。 所以，你说的案例中应按股份支付处理。A公司为接受服务方但无结算义务，根据《企业会计准则解释第 4 号》第七条规定，应按权益结算的股份支付处理。